臺灣新北地方法院刑事判決
110年度金訴字第854號
公  訴  人  臺灣新北地方檢察署檢察官
被      告  何健璋



                    （現另案於法務部矯正署臺北監獄臺北                      分監執行中）
上列被告因違反洗錢防制法等案件，經檢察官提起公訴（110年
度偵字第8924號、第9542號、第15475號、第18132號、第19133
號、第22810號、第25771號、第25976號、第38387號），及移送
併辦（110年度偵字第13116號、第14204號、第15790號、第1715
5號、第20434號、第22100號、第24730號、第24763號、第28018
號、第28268號、第29372號、第30378號、第32108號、第41082
號、第42588號、第46062號、110年度少連偵字第548號、111年
度偵字第3602號），本院判決如下：
    主  文
戊○○幫助犯洗錢防制法第十四條第一項之洗錢罪，處有期徒刑壹
年貳月，併科罰金新臺幣拾萬元，罰金如易服勞役，以新臺幣壹
仟元折算壹日。
    事  實
戊○○知悉金融帳戶之存摺、提款卡及密碼均係供自己使用之重要
理財工具，並可預見一般人取得他人金融帳戶使用，極可能為詐
欺集團作為收受及提領特定犯罪所得使用，且如自帳戶內提領款
項後會產生遮斷金流之效果，仍基於縱有人持以犯詐欺及洗錢罪
，亦不違背其本意之幫助詐欺取財及幫助洗錢之不確定故意，於
民國109年10月30日前之某日，將其所申設之台北富邦銀行帳號0
00000000000號帳戶、彰化銀行帳號00000000000000號帳戶、聯
邦銀行帳號000000000000號帳戶、國泰世華商業銀行帳號000000
000000號帳戶之存摺、提款卡、密碼及網銀帳號密碼，提供給丁○○，再由丁○○轉交詐欺集團作為詐欺取財及洗錢之工具。嗣該詐
欺集團之成員即意圖為自己不法之所有，而基於詐欺取財及隱匿
詐欺取財犯罪所得去向、所在之洗錢犯意，分別於附表所示之時
間，以附表所示方式向如附表所示之人實施詐欺取財，再由詐欺
集團成員以上開帳戶提領或轉匯詐得款項，以此方式製造金流斷
點，隱匿詐欺取財犯罪所得去向、所在。
    理  由
一、訊據被告戊○○對於上開犯罪事實坦承不諱，核與證人及附表
    所示之人於警詢時之證述相符，並有新竹縣政府警察局竹北
    分局六家派出所陳報單、內政部警政署反詐騙諮詢專線紀錄
    表、受理詐騙帳戶通報警示簡便格式表、金融機構聯防機制
    通報單、受理刑事案件報案三聯單、存摺交易明細、遠東國
    際商業銀行匯款申請書、匯款登帳/匯出、手機截圖、對話
    紀錄、貼文各1份（告訴人卯○○部分）、臺北市政府警察局
    士林分局天母派出所陳報單、受理各類案件紀錄表、受理刑
    事案件報案三聯單、內政部警政署反詐騙諮詢專線紀錄表、
    受理詐騙帳戶通報警示簡便格式表、金融機構聯防機制通報
    單、對話紀錄、轉帳交易明細、通訊軟體個人資料畫面各1
    份（告訴人甲○○部分）、臺北市政府警察局松山分局中崙派
    出所受理詐騙帳戶通報警示簡便格式表、內政部警政署反詐
    騙諮詢專線紀錄表、陳報單、受理各類案件紀錄表、受理刑
    事案件報案三聯單、對話紀錄、轉帳交易明細、通訊軟體個
    人資料畫面、照片、手機截圖各1份（告訴人己○○部分）、
    內政部警政署反詐騙諮詢專線紀錄表、高雄市政府警察局前
    鎮分局瑞隆派出所受理詐騙帳戶通報警示簡便格式表、金融
    機構聯防機制通報單、存摺交易明細、轉帳交易明細各1份
    （告訴人巳○○部分）、臺南市政府警察局第一分局莊敬派出
    所受理刑事案件報案三聯單、受理各類案件紀錄表、受理詐
    騙帳戶通報警示簡便格式表、內政部警政署反詐騙諮詢專線
    紀錄表、金融機構聯防機制通報單、金融機構協助受詐騙民
    眾通知疑似警示帳戶通報單、對話紀錄、轉帳交易明細、手
    機截圖各1份（告訴人黃○○部分）、桃園市政府警察局桃園
    分局武陵派出所受理各類案件紀錄表、內政部警政署反詐騙
    諮詢專線紀錄表、金融機構聯防機制通報單、受理詐騙帳戶
    通報警示簡便格式表、手機截圖、轉帳交易明細各1份（告
    訴人乙○○部分）、內政部警政署反詐騙諮詢專線紀錄表、雲
    林縣警察局斗南分局斗南派出所受理詐騙帳戶通報警示簡便
    格式表、金融機構聯防機制通報單、受理各類案件紀錄表、
    受理刑事案件報案三聯單、轉帳交易明細、彰化銀行匯款回
    條聯、存摺交易明細、彰化銀行取款存款憑條、匯款回條聯
    、手機截圖、對話紀錄各1份（被害人午○○部分）、桃園市
    政府警察局中壢分局中壢派出所受理各類案件紀錄表、受理
    刑事案件報案三聯單、內政部警政署反詐騙諮詢專線紀錄表
    、金融機構聯防機制通報單、存摺封面影本、台幣網路交易
    查詢、電子化銀行轉帳交易對帳單、經濟部函、公司變更登
    記表各1份（告訴人宇○○部分）、對話紀錄、手機截圖、轉
    帳交易明細、匯款單據各1份（告訴人子○○部分）、內政部
    警政署反詐騙諮詢專線紀錄表、臺中市政府警察局第六分局
    永福派出所受理詐騙帳戶通報警示簡便格式表、金融機構聯
    防機制通報單、受處理案件證明單、受理各類案件紀錄表、
    存摺交易明細、對話紀錄各1份（告訴人丑○○部分）、內政
    部警政署反詐騙諮詢專線紀錄表、桃園市政府警察局中壢分
    局自強派出所受理詐騙帳戶通報警示簡便格式表、金融機構
    聯防機制通報單、受理刑事案件報案三聯單、受理各類案件
    紀錄表、轉帳証明紀錄、轉帳交易明細、對話紀錄、通訊軟
    體個人資料畫面、手機截圖各1份（告訴人申○○部分）、內
    政部警政署反詐騙諮詢專線紀錄表、新北市政府警察局中和
    分局錦和派出所受理各類案件紀錄表、受理詐騙帳戶通報警
    示簡便格式表、金融機構聯防機制通報單、轉帳交易明細、
    存摺交易明細各1份（告訴人宙○○部分）、桃園市政府警察
    局龜山分局大華派出所受理刑事案件報案三聯單、受理各類
    案件紀錄表、受理詐騙帳戶通報警示簡便格式表、金融機構
    聯防機制通報單、對話紀錄、通訊軟體個人資料畫面、手機
    截圖各1份（告訴人辰○○部分）、內政部警政署反詐騙諮詢
    專線紀錄表、金融機構聯防機制通報單、高雄市政府警察局
    岡山分局甲圍派出所受理詐騙帳戶通報警示簡便格式表、受
    理刑事案件報案三聯單、受理各類案件紀錄表、中國信託銀
    行匯款申請書、國泰世華商業銀行匯出匯款憑證、轉帳交易
    明細、手機截圖、對話紀錄、通訊軟體個人資料畫面、貼文
    、存摺封面影本各1份（告訴人Ａ○○部分）、內政部警政署反
    詐騙諮詢專線紀錄表、臺北市政府警察局松山分局中崙派出
    所受理詐騙帳戶通報警示簡便格式表、轉帳交易明細、手機
    截圖、對話紀錄、存款明細查詢結果、交易明細、借款契約
    各1份（告訴人丙○○部分）、新北市政府警察局新莊分局昌
    平派出所陳報單、受理各類案件紀錄表、受處理案件證明單
    、內政部警政署反詐騙諮詢專線紀錄表、受理詐騙帳戶通報
    警示簡便格式表、金融機構聯防機制通報單、轉帳交易明細
    、對話紀錄、照片各1份（告訴人玄○○部分）、內政部警政
    署反詐騙諮詢專線紀錄表、臺中市政府警察局烏日分局犁份
    派出所受理詐騙帳戶通報警示簡便格式表、金融機構聯防機
    制通報單、對話紀錄、存款交易明細、網路銀行交易明細表
    、轉帳交易明細、單據各1份（被害人Ｃ○○部分）、內政部警
    政署反詐騙諮詢專線紀錄表、高雄市政府警察局鼓山分局內
    惟派出所受理詐騙帳戶通報警示簡便格式表、金融機構聯防
    機制通報單、受理刑事案件報案三聯單、受理各類案件紀錄
    表、存摺封面影本、郵政跨行匯款申請書、轉帳交易明細、
    中華電信股份有限公司通話明細報表、通話明細各1份（告
    訴人辛○○部分）、內政部警政署反詐騙諮詢專線紀錄表、彰
    化縣警察局員林分局莒光派出所受理詐騙帳戶通報警示簡便
    格式表、金融機構聯防機制通報單、網頁列印資料、對話紀
    錄、手機截圖、轉帳交易明細、存摺交易明細各1份（告訴
    人地○○部分）、內政部警政署反詐騙諮詢專線紀錄表、新北
    市政府警察局蘆洲分局德音派出所受理詐騙帳戶通報警示簡
    便格式表、金融機構聯防機制通報單、受理刑事案件報案三
    聯單、受理各類案件紀錄表、轉帳交易明細、手機截圖各1
    份（告訴人戌○○部分）、內政部警政署反詐騙諮詢專線紀錄
    表、新北市政府警察局蘆洲分局八里分駐所受理詐騙帳戶通
    報警示簡便格式表、金融機構聯防機制通報單、國泰世華商
    業銀行匯出匯款憑證、轉帳交易明細、存摺交易明細各1份
    （告訴人庚○○部分）、內政部警政署反詐騙諮詢專線紀錄表
    、金融機構聯防機制通報單、金融機構協助受詐騙民眾通知
    疑似警示帳戶通報單、臺中市政府警察局第二分局文正派出
    所受處理案件證明單、受理各類案件紀錄表、對話紀錄、轉
    帳交易明細、自動櫃員機交易明細表、手機截圖、通訊軟體
    個人資料畫面、存摺交易明細各1份（告訴人寅○○部分）、
    內政部警政署反詐騙諮詢專線紀錄表、臺中市政府警察局第
    六分局西屯派出所受理詐騙帳戶通報警示簡便格式表、對話
    紀錄、手機截圖、轉帳交易明細、中國信託銀行匯款申請書
    各1份（告訴人Ｄ○○部分）、內政部警政署反詐騙諮詢專線紀
    錄表、彰化縣警察局員林分局員林派出所受理詐騙帳戶通報
    警示簡便格式表、金融機構聯防機制通報單、轉帳交易明細
    、存摺封面翻拍照片、對話紀錄各1份（告訴人未○○部分）
    、內政部警政署反詐騙諮詢專線紀錄表、新北市政府警察局
    淡水分局水碓派出所受理詐騙帳戶通報警示簡便格式表、金
    融機構聯防機制通報單、陳報單、受理各類案件紀錄表、受
    理刑事案件報案三聯單、中國信託銀行新臺幣存提款交易憑
    證、匯款申請書、郵政跨行匯款申請書各1份（告訴人壬○○
    部分）、桃園市政府警察局中壢分局普仁派出所受理詐騙帳
    戶通報警示簡便格式表、金融機構聯防機制通報單、金融機
    構協助受詐騙民眾通知疑似警示帳戶通報單、受理刑事案件
    報案三聯單、內政部警政署反詐騙諮詢專線紀錄表、轉帳交
    易明細、手機截圖、自動櫃員機交易明細表、存摺封面影本
    各1份（告訴人天○○部分）、內政部警政署反詐騙諮詢專線
    紀錄表、臺北市政府警察局萬華分局華江派出所受理詐騙帳
    戶通報警示簡便格式表、中國信託銀行匯款申請書、自動櫃
    員機交易明細表、轉帳交易明細、對話紀錄各1份（告訴人
    酉○○部分）、內政部警政署反詐騙諮詢專線紀錄表、新北市
    政府警察局蘆洲分局延平派出所受理詐騙帳戶通報警示簡便
    格式表、受理各類案件紀錄表、受理刑事案件報案三聯單、
    金融機構聯防機制通報單、存款交易明細、轉帳交易明細、
    國泰世華商業銀行匯出匯款憑證、中國信託銀行匯款申請書
    、通訊軟體個人資料畫面各1份（告訴人Ｂ○○部分）、金融機
    構聯防機制通報單、臺北市政府警察局刑事警察大隊科技犯
    罪偵查隊受理詐騙帳戶通報警示簡便格式表、內政部警政署
    反詐騙諮詢專線紀錄表、臺北市政府警察局刑事警察大隊受
    理刑事案件報案三聯單、受理各類案件紀錄表、玉山銀行交
    易明細查詢列印、國泰世華銀行交易明細、中信銀行活存明
    細查詢、渣打銀行交易明細、MT4上的交易及入金紀錄、Mil
    lionYango入金完成繳交保證金及稅費通知信、MT4的部分操
    作日誌各1份（被害人癸○○部分）、台北富邦銀行帳號00000
    0000000號帳戶開戶資料及交易明細、彰化銀行帳號0000000
    0000000號帳戶開戶資料及交易明細、聯邦銀行帳號0000000
    00000號帳戶開戶資料及交易明細、國泰世華商業銀行帳號0
    00000000000號帳戶開戶資料及交易明細各1份附卷可稽，足
    認被告任意性自白與事實相符，本案事證明確，被告犯行堪
    以認定，應依法論科。
二、核被告所為，係犯刑法第30條第1項、第339條第1項之幫助
    詐欺取財罪及刑法第30條第1項、洗錢防制法第14條第1項之
    幫助洗錢罪。被告以一次提供4個帳戶之幫助行為，幫助他
    人犯29次詐欺取財罪及洗錢罪，為想像競合犯，應從一重之
    幫助洗錢罪論處。起訴書雖未載明被告就附表編號10至29之
    幫助詐欺及幫助洗錢犯罪事實（即如附表編號10至29備註欄
    所示移送併辦部分），惟該部分犯行與已敘及部分，有想像
    競合犯之裁判上一罪關係，為起訴效力所及，本院自應併予
    審理。被告幫助他人犯前開洗錢罪，依刑法第30條第2項規
    定，按正犯之刑減輕之。被告於審判中自白洗錢犯行，應依
    洗錢防制法第16條第2項規定減輕其刑，並依刑法第70條規
    定遞減之。爰以行為人之責任為基礎，並審酌被告提供4個
    帳戶幫助他人實施詐欺及洗錢，且將上開帳戶提供給丁○○後
    ，明知丁○○未依約定給付報酬且開始聯繫不上，仍坐視不理
    而未掛失上開帳戶，任由詐欺集團得以持續使用上開帳戶之
    犯罪手段，其於警詢時自稱經濟狀況貧寒，並於本院審理時
    稱先前擔任公車司機，與老婆、小孩同住等生活狀況，其另
    有竊盜之論罪科刑紀錄，可見其品行欠佳，其國中畢業，且
    無事證可認其具有金融、會計、記帳、商業或法律等專業知
    識之智識程度，其造成附表所示之人受有附表所示金額共新
    臺幣1,486萬6,334元之財產損害，暨其於警詢及偵查中數度
    謊稱帳戶遺失，其後雖坦承交付他人，惟仍否認犯行，直至
    本院審理時始坦承犯行，惟未與附表所示之人達成和解或賠
    償其等損害之犯後態度等一切情狀，量處如主文所示之刑，
    並諭知罰金如易服勞役之折算標準，以示懲儆。
據上論斷，應依刑事訴訟法第299條第1項前段，判決如主文。
本案經檢察官亥○○提起公訴，檢察官陳玟瑾、陳怡君、亥○○、黃
佳彥、林蔚宣移送併辦，檢察官秦嘉瑋到庭執行職務。
中　　華　　民　　國　　111 　年　　8 　　月　　10　　日
                  刑事第十二庭  審判長法  官  陳正偉
                                      法  官  鄭淳予
                                      法  官  陳志峯峯
以上正本證明與原本無異。
如不服本判決應於收受送達後20日內向本院提出上訴書狀，並應
敘述具體理由；其未敘述上訴理由者於上訴期間屆滿後20日內向
本院補提理由書（均須按他造當事人之人數附繕本）「切勿逕送
上級法院」。
                                      書記官  喻誠德
中　　華　　民　　國　　111 　年　　8 　　月　　10　　日
附錄本案論罪科刑法條全文：
中華民國刑法第339條
意圖為自己或第三人不法之所有，以詐術使人將本人或第三人之
物交付者，處五年以下有期徒刑、拘役或科或併科五十萬元以下
罰金。
以前項方法得財產上不法之利益或使第三人得之者，亦同。
前二項之未遂犯罰之。　　　
洗錢防制法第2條
本法所稱洗錢，指下列行為：
一、意圖掩飾或隱匿特定犯罪所得來源，或使他人逃避刑事追訴
    ，而移轉或變更特定犯罪所得。
二、掩飾或隱匿特定犯罪所得之本質、來源、去向、所在、所有
    權、處分權或其他權益者。
三、收受、持有或使用他人之特定犯罪所得。
洗錢防制法第14條
有第二條各款所列洗錢行為者，處七年以下有期徒刑，併科新臺
幣五百萬元以下罰金。
前項之未遂犯罰之。
前二項情形，不得科以超過其特定犯罪所定最重本刑之刑。　
附表：
編號 告訴人或被害人 詐欺時間、方式 匯款時間 匯款金額 匯款帳戶 備註 1 告訴人  卯○○ 詐欺集團成員於109年10月29日起，以在網路上佯稱投資數字貨幣可以賺錢云云，致卯○○陷於錯誤而匯款。 109年11月17日11時34分 37萬元 富邦帳戶 起訴部分 2 告訴人 甲○○ 詐欺集團成員於109年10月底起，以在網路上佯稱在BETSSON網站上投資可以賺錢云云，致甲○○陷於錯誤而匯款。 109年11月17日19時4分 10萬元 彰銀帳戶     109年11月17日19時5分 10萬元   3 告訴人 己○○ 詐欺集團成員於109年9月中起，以在網路上佯稱在KKR Trading網站上投資比特幣可以賺錢云云，致己○○陷於錯誤而匯款。 109年11月16日20時28分 5萬元 彰銀帳戶     109年11月16日20時31分 5萬元      109年11月16日20時33分 5萬元      109年11月16日20時34分 5萬元      109年11月16日20時37分 5萬元      109年11月16日20時40分 2萬4,343元   4 告訴人 巳○○ 詐欺集團成員於109年9月16日起，以在網路上佯稱投資虛擬幣可以賺錢云云，致巳○○陷於錯誤而匯款。 109年10月30日17時30分 10萬元 富邦帳戶     109年11月1日0時5分 5萬元 聯邦帳戶  5 告訴人 黃○○ 詐欺集團成員於109年11月20日前某時許，以在網路上佯稱在比特幣投資平台上投資可以賺錢云云，致黃○○陷於錯誤而匯款。 109年11月20日20時19分 10萬8,500元 國泰帳戶     109年11月21日22時54分 35萬6,500元   6 告訴人 乙○○ 詐欺集團成員於109年8月起，以在網路上佯稱在外幣投資平台JINLONG投資可以賺錢云云，致乙○○陷於錯誤而匯款。 109年11月16日14時10分 57萬5,400元 聯邦帳戶  7 被害人 午○○ 詐欺集團成員於109年9月底起，以在網路上佯稱在投資網站投資可以賺錢云云，致午○○陷於錯誤而匯款。 109年11月19日13時54分 95萬3,200元 彰銀帳戶  8 告訴人 宇○○ 詐欺集團成員於109年10月底起，以在網路上佯稱在交易軟體LAMX投資可以賺錢云云，致宇○○陷於錯誤而匯款。 109年11月23日14時17分 100萬元 聯邦帳戶  9 告訴人 子○○ 詐欺集團成員於109年11月2日起，以在網路上佯稱在網路平台GKFX投資可以賺錢云云，致子○○陷於錯誤而匯款。 109年11月20日20時3分 5萬元 國泰帳戶     109年11月20日20時4分 5萬元   10 告訴人 丑○○ 詐欺集團成員於109年9月起，透過交友軟體Tinder，以暱稱Ann與丑○○聯繫，佯稱可使用其提供之投資APP、網站進行投資云云，致丑○○陷於錯誤而匯款。 109年10月30日15時43分 10萬元 聯邦帳戶 110年度偵字第13116號、第14204號、第15790號、第17155號、第20434號、第22100號、第28018號、第28268號、第42588號併辦部分    109年10月30日15時45分 10萬元   11 告訴人 申○○ 詐欺集團成員於109年9月4日起，透過社群軟體臉書，以暱稱陳南露與申○○聯繫，佯稱可使用其提供之虛擬貨幣網站進行投資，保證獲利云云，致申○○陷於錯誤而匯款。 109年11月1日9時55分 5萬元  富邦帳戶     109年11月1日9時58分 5萬元   12 告訴人 宙○○ 詐欺集團成員於109年9月間，透過交友軟體LEMO，以暱稱楊思穎與宙○○聯繫，佯稱可使用其提供之投資網站進行投資云云，致宙○○陷於錯誤而匯款。 109年11月1日11時35分 5萬元 聯邦帳戶     109年11月1日11時37分 5萬元      109年11月1日12時7分 8萬元   13 告訴人 辰○○ 詐欺集團成員於109年10月18日起，透過交友軟體OkCupid，以暱稱FENG、李玉峰與辰○○聯繫，佯稱可使用GIB平台，依照客服指示匯款投資云云，致辰○○陷於錯誤而匯款。 109年11月11日13時41分 29萬5,455元  彰銀帳戶     109年11月12日15時5分 52萬0,886元   14 告訴人 Ａ○○ 詐欺集團成員於109年11月14日起，透過通訊軟體LINE，以暱稱陳雪凝與Ａ○○聯繫，佯稱可藉由破解虛擬貨幣交易平台畢夫國際BitForex之防火牆，以高頻方式投資虛擬貨幣，保證會有高額獲利云云，致Ａ○○陷於錯誤而匯款。 109年11月16日 35萬元 聯邦帳戶     109年11月17日15時38分 38萬元 富邦帳戶     109年11月19日14時39分 40萬元 彰銀帳戶  15 告訴人 丙○○ 詐欺集團成員於109年11月1日起，透過交友軟體派愛族，以暱稱劉文昊與丙○○聯繫，佯稱可依其指示匯款下單投資虛擬貨幣云云，致丙○○陷於錯誤而匯款。 109年11月16日17時14分 58萬7,050元 彰銀帳戶     109年11月19日15時5分 89萬元 國泰帳戶     109年11月23日17時15分 100萬元 國泰帳戶  16 告訴人 玄○○ 詐欺集團成員於109年10月7日19時39分許，透過交友軟體Tinder，以暱稱林琛與玄○○聯繫，佯稱共同投資云云，致玄○○陷於錯誤而匯款。 109年11月17日16時48分 5萬元  彰銀帳戶     109年11月17日16時52分 5萬元   17 被害人 Ｃ○○ 詐欺集團成員於109年9月18日9時許，透過交友軟體派愛族，以暱稱杜文提與Ｃ○○聯繫，佯稱可使用GIB平台，依照客服指示匯款投資云云，致Ｃ○○陷於錯誤而匯款。 109年11月18日12時46分 20萬元 彰銀帳戶     109年11月18日12時55分 3萬元      109年11月18日13時55分 9萬6,000元      109年11月19日12時27分 40萬元   18 告訴人 辛○○ 詐欺集團成員於109年9月中旬起，透過社群軟體臉書，以暱稱單佳慧與辛○○聯繫，佯稱可使用coinbase APP進行虛擬貨幣投資云云，致辛○○陷於錯誤而匯款。 109年11月18日14時31分 15萬元 國泰帳戶  19 告訴人 地○○ 詐欺集團成員於109年10月26日起，透過交友軟體Tinder，以暱稱Allen與地○○聯繫，佯稱可使用其提供之投資APP、網站進行虛擬貨幣投資云云，致地○○陷於錯誤而匯款。 109年11月21日20時 11萬元 國泰帳戶  20 告訴人 戌○○ 詐欺集團成員於109年11月1日起，佯稱為coinbase APP虛擬貨幣投資平台之客服人員，可依指示匯款投資云云，致戌○○陷於錯誤而匯款。 109年11月23日12時53分 2萬5,000元 國泰帳戶  21 告訴人 庚○○ 詐欺集團成員於109年11月間，透過交友軟體認識庚○○，佯以在APP投資平台MetaTrader5投資可獲利云云，致庚○○陷於錯誤而匯款。 109年11月20日 70萬4,000元 聯邦帳戶 110年度偵字第29372號併辦部分 22 告訴人 寅○○ 詐欺集團成員於109年10月底，透過LINE通訊軟體認識寅○○，佯稱透過GIB虛擬貨幣平台投資可賺錢云云，致寅○○陷於錯誤而匯款。 109年11月9日14時24分 10萬元 彰銀帳戶 110年度偵字第30378號、第32108號、第41082號、110年度少連偵字第548號併辦部分    109年11月9日14時33分 70萬元   23 告訴人 Ｄ○○ 詐欺集團成員於109年10月底，透過TANDEM軟體認識Ｄ○○，佯稱可以透過澳門銀河博弈APP投資賺錢云云，致Ｄ○○陷於錯誤而匯款。 109年11月16日13時15分 50萬元 彰銀帳戶     109年11月16日13時52分 50萬元   24 告訴人 未○○ 詐欺集團成員於109年10月2日21時許，透過pairs交友軟體認識未○○，佯稱可以透過星展國際投資網站賺錢云云，致未○○陷於錯誤而匯款。 109年11月20日21時8分 10萬元 國泰帳戶  25 告訴人 壬○○ 詐欺集團成員於109年9月19日，透過交友軟體認識壬○○，佯稱可以透過CITIGROUP.BO投資應用程式挖礦賺錢云云，致壬○○陷於錯誤而匯款。 109年11月23日12時4分 80萬元 國泰帳戶 110年度偵字第30378號、第32108號、第41082號、110年度少連偵字第548號及110年度偵字第41082號併辦部分 26 告訴人 天○○ 詐欺集團成員於109年10月底，以通訊軟體LINE向天○○佯稱投資金錢即可代為比特幣操盤，並獲取利益云云，致天○○陷於錯誤而匯款。 109年11月13日21時23分 20萬元 聯邦帳戶 110年度偵字第46062號併辦部分 27 告訴人 酉○○ 詐欺集團成員於109年10月初透過派愛族交友軟體、LINE通訊軟體與酉○○聯繫，分別扮演網友、網站客服人員，佯以提供投資管道，可操作MetaTrader5投資APP獲利云云，致酉○○陷於錯誤而匯款。 109年11月23日14時23分 65萬元 國泰帳戶 110年度偵字第24763號併辦部分 28 告訴人 Ｂ○○ 詐欺集團成員於109年9月9日14時14分起，透過IG、微信、LINE等通訊軟體與Ｂ○○聯繫，分別扮演網友、網站客服人員，佯以提供投資管道，可操作幣交所網站投資虛擬貨幣獲利云云，致Ｂ○○陷於錯誤而匯款。 109年11月16日13時3分 20萬元 聯邦帳戶 111年度偵字第3602號併辦部分 29 被害人 癸○○ 詐欺集團成員於109年8月初，以IG暱稱Paul傅曉偉結識癸○○，並對癸○○佯稱可使用Metatrader4程式投資期貨、提供www.millionyango.com網址予癸○○註冊，致癸○○陷於錯誤而匯款。 109年11月21日22時8分 31萬元 國泰銀行 110年度偵字第24730號併辦部分